臺灣臺中地方法院刑事判決
110年度簡上字第535號
上  訴  人  臺灣臺中地方檢察署檢察官
被      告  蔡明杰



選任辯護人  劉旻翰律師
            洪家駿律師
            陳昭伊律師
上列上訴人因被告傷害案件，不服本院中華民國110年10月29日1
10年度中簡字第2292號第一審刑事簡易判決（聲請簡易判決處刑
案號：110年度偵字第12468號），提起上訴，本院管轄之第二審
合議庭判決如下︰
    主      文
上訴駁回。
丙○○緩刑貳年，並應於緩刑期間內依附件二所示調解筆錄內容向
甲○○支付損害賠償。
    事實及理由
一、本案經本院審理結果，認原審判決以被告丙○○所為，係犯刑
    法第277條第1項之傷害罪，處拘役40日，如易科罰金，以新
    臺幣1000元折算1日，其認事用法均無違誤，量刑亦屬適當
    ，應予維持，除更正聲請簡易判決處刑書犯罪事實一倒數第
    4行「右側眼」為「右側眼瞼」，補充被告於本院行審理程
    序時之自白（見110年度簡上字第535號卷［下稱簡上卷］第80
    頁）為證據，並補充「被告雖辯稱其未持煙灰缸，僅徒手毆
    打告訴人甲○○云云，然被告持煙灰缸毆打告訴人眼部之情狀
    ，業經證人即告訴人甲○○於警詢、偵訊中證述明確（見109
    年度偵字第27919號卷［下稱偵27919卷］第51、128、257頁）
    ，考量證人甲○○前後證述一致，且對於事實經過等細節亦證
    述綦詳，況證人甲○○於偵訊中證稱不認識被告，案發日之前
    未見過被告，於偵訊中更係作證前具結（見偵27919卷第127
    、131、259頁），衡情並無攀誣被告或自招偽證罪風險之動
    機或必要，是證人甲○○上開證言應值採信；參以告訴人所受
    傷害包含右側眼瞼及眼周圍『撕裂傷』，有林新醫院告訴人診
    斷證明書附卷可稽（見偵27919卷第73頁），甚可能係以硬
    物毆打所致；綜上，堪認被告確有持煙灰缸毆打告訴人。」
    為理由外，餘均引用附件一即原審判決記載之事實、證據及
    理由。
二、檢察官因告訴人請求上訴，上訴意旨略以：被告造成告訴人
    受有多處傷害，亦造成告訴人之心理傷害，被告案發後迄未
    向告訴人道歉，且未與告訴人達成和解，又未賠償告訴人所
    受損害，難認犯後態度良好，原審判決量刑容有過輕之虞，
    難謂妥適，請撤銷原審判決，更為適當之判決等語。
三、按量刑之輕重，係事實審法院得依職權自由裁量之事項，茍
    已斟酌刑法第57條各款所列情狀而未逾越法定刑度，則不得
    遽指為違法；又刑罰之量定，固屬法院自由裁量之職權行使
    ，但仍應審酌刑法第57條所列各款事由及一切情狀，為酌量
    輕重之標準，並非漫無限制；在同一犯罪事實與情節，如別
    無其他加重或減輕之原因，下級法院量定之刑，亦無過重或
    失輕之不當情形，則上級審法院對於下級審法院之職權行使
    ，原則上應予尊重（最高法院72年台上字第6696號刑事判例
    、85年度台上字第2446號刑事判決意旨參照）。經查，原審
    判決就據以認定被告係犯刑法第277條第1項之傷害罪之證據
    及理由業已敘明綦詳，復經本院審酌全案情節，認原審判決
    認事用法並無違誤，量刑亦屬妥適而無違法之處，自應予維
    持。是檢察官提起本件上訴，指原審判決量刑過輕，難謂有
    理由，其上訴應予駁回。另辯護人固於本院行審理程序時聲
    請傳喚證人李明賢、李志育到庭作證，待證事實為被告犯行
    起因於告訴人先動手，雖不符正當防衛，但非紛爭起因，希
    望依此為被告有利之認定，惟考量證人李明賢、李志育業於
    警詢、偵訊中就本案起因及過程作證（見偵27919卷第34至4
    0、42至47、176至180頁），且被告、辯護人皆不爭執該等
    證人證言之證據能力，並同意作為證據使用（見簡上卷第73
    至76頁），又本件被告確係因未能審慎處理與告訴人間之糾
    紛，而為本案犯行，此亦為原審量刑時所考量，故本院認無
    必要傳喚該等證人到庭作證，爰不予傳喚，附此敘明。
四、查被告未曾因故意犯罪而受有期徒刑以上刑之宣告，有臺灣
    高等法院被告前案紀錄表附卷可考，審酌被告雖因一時失慮
    而罹刑章，然案發後坦承犯行，且業與告訴人成立調解，而
    獲告訴人同意不予追究刑事責任，並同意法院以調解之給付
    條件給予被告附條件緩刑之宣告，被告亦已按期於民國111
    年5月11日給付第1期調解金，有本院調解程序筆錄、被告匯
    款交易明細在卷可查，足見被告深具悔意，堪信其經此偵、
    審教訓，當能知所警惕，而無再犯之虞，所宣告之刑以暫不
    執行為適當，爰依刑法第74條第1項第1款之規定，併宣告緩
    刑2年，以啟自新。又為督促被告賠償告訴人所受之損害，
    爰依刑法第74條第2項第3款之規定，命被告應於緩刑期間內
    依附件二所示調解筆錄履行義務。被告上開所應負擔之義務
    ，乃其緩刑宣告附帶之條件，依刑法第75條之1第1項第4款
    規定，違反上開負擔情節重大，足認原宣告之緩刑確難收預
    期效果，而有執行刑罰之必要者，得撤銷緩刑之宣告，併予
    指明。　　
據上論斷，應依刑事訴訟法第455條之1第1項、第3項、第368條
、第373條，刑法第74條第1項第1款、第2項第3款，判決如主文
。
本案經檢察官林岳賢聲請簡易判決處刑，由檢察官乙○○到庭執行
職務。
中　　華　　民　　國　　111 　年　　5 　　月　　12　　日
                  刑事第十七庭  審判長法  官  李宜璇    
　　　　　　　　　                    法  官  孫藝娜    
　　　　　　　　　                    法  官  吳欣哲
以上正本證明與原本無異。
本件判決不得上訴。
                                      書記官  張珮琦
中　　華　　民　　國　　111 　年　　5 　　月　　13　　日
--------------------------------------------------------
附件一：
臺灣臺中地方法院刑事簡易判決
110年度中簡字第2292號
聲  請  人  臺灣臺中地方檢察署檢察官
被      告  丙○○



上列被告因傷害案件，經檢察官聲請以簡易判決處刑（110年度
偵字第12468號），本院判決如下：
    主      文
丙○○犯傷害罪，處拘役肆拾日，如易科罰金，以新臺幣壹仟元折
算壹日。   
    事實及理由
一、本案犯罪事實及證據，除犯罪事實欄一第14行有關「大腿挫
    傷」之記載，補充更正為「左側大腿挫傷」外，均引用如附
    件檢察官聲請簡易判決處刑書之記載。
二、核被告丙○○所為，係犯刑法第277條第1項之傷害罪。爰審酌
    被告並無遭科刑之前科紀錄，有臺灣高等法院被告前案紀錄
    表在卷可稽，素行尚可；其不思審慎處理糾紛，竟傷害告訴
    人甲○○，致告訴人受有犯罪事實欄所載之傷害，所為實不足
    取；惟念被告坦認犯行之犯後態度，衡以被告之犯罪手段、
    造成告訴人傷勢之犯罪損害情形、未能取得告訴人之諒解或
    與之達成調解等一切情狀，量處如主文所示之刑，並諭知如
    易科罰金之折算標準。至被告本案持用之煙灰缸，並無積極
    證據可認屬被告所有，爰不予宣告沒收。
三、依刑事訴訟法第449 條第1 項前段、第3 項、第454 條第2
    項，刑法第277 條第1 項、第41條第1 項前段，刑法施行法
    第1 條之1 第1 項，逕以簡易判決處刑如主文。
四、如不服本判決，應自收受送達之翌日起20日內向本院提出上
    訴狀，上訴於本院第二審合議庭( 應附繕本) 。
本案經檢察官林岳賢聲請簡易判決處刑。
中    華    民    國   110    年    10   月     29    日
                  臺中簡易庭    法  官  吳珈禎
以上正本證明與原本無異。
告訴人或被害人如不服判決，應備理由具狀向檢察官請求上訴，
上訴期間之計算，以檢察官收受判決正本之日起算。
                                書記官  江婉君
中    華    民    國   110    年    10     月   29    日
附錄論罪科刑法條全文：
中華民國刑法第277條
傷害人之身體或健康者，處5 年以下有期徒刑、拘役或50萬元以
下罰金。
犯前項之罪，因而致人於死者，處無期徒刑或7 年以上有期徒刑
；致重傷者，處3 年以上10年以下有期徒刑。
附件：
臺灣臺中地方檢察署檢察官聲請簡易判決處刑書
                                    110年度偵字第12468號
　　被　　　告　丙○○　男　39歲（民國00年0月0日生）
　　　　　　　　　　　　住雲林縣○○市○○路00號
                        居臺中市○區○○○路00號11樓之2
　　　　　　　　　　　　國民身分證統一編號：Z000000000號
上列被告因傷害案件，業經偵查終結，認為宜聲請以簡易判決處
刑，茲將犯罪事實及證據並所犯法條分敘如下：
　　　　犯罪事實
一、丙○○（FACEBOOK暱稱「畢扣咖」）為李明賢、李志育兄弟（
    涉犯殺人未遂等罪嫌部分，另以109年度偵字第27919號為不
    起訴處分）之友人，其於民國109年5月21日18時許，與真實
    姓名不詳綽號「小飛」之男子（無證據證明未滿18歲）以及
    李志育一同自外返回李明賢、李志育位在臺中市○○區○○○街0
    0號11樓之2居所，渠等返家時李明賢已先在屋內等候友人甲
    ○○前來，商談甲○○透過李明賢向共同友人借用自用小客車，
    但使用期間甲○○不慎造成輪胎毀損之處理事宜。嗣甲○○於同
    日19時09分許抵達李明賢、李志育上址居所，在房間內與李
    明賢商談，其餘之丙○○、李志育、「小飛」等3人則在旁閒
    聊。詎丙○○竟僅因在場且不滿甲○○之態度，即基於傷害之犯
    意，持煙灰缸及徒手毆打告甲○○，致甲○○受有右側眼及眼周
    圍撕裂傷、頭皮擦傷、右側手部擦傷、左側手部擦傷、大腿
    挫傷、頭部損傷等傷害。其後丙○○與李志育、「小飛」先行
    離開，再由李明賢搭載甲○○就醫。
二、案經甲○○告訴及本署檢察官簽分偵辦。
　　　　證據並所犯法條
一、查告訴人甲○○於109年6月1日警詢時業已明確陳述欲對毆打
    其之「畢扣咖」（經查真實身分即被告丙○○）提出傷害告訴
    ，是本件被告丙○○所涉犯告訴乃論之刑法第277條第1項罪傷
    害罪，業經合法告訴，合先敘明。
二、上揭犯罪事實，業據被告丙○○於偵查中坦承不諱，核與證人
    即告訴人甲○○警詢中之陳述、偵查中經具結之證述，以及證
    人即另案被告李明賢、李志育警詢與偵查中之陳述大致相符
    ，並有證人李明賢、李志育居所電梯監視錄影截圖、告訴人
    甲○○林新醫院診斷證明書附卷可稽，足認被告丙○○具任意性
    之自白與事實相符，本件證據明確，被告犯嫌堪以認定。
三、核被告丙○○所為，係犯刑法第277條第1項之傷害罪嫌。
四、依刑事訴訟法第451條第1項聲請逕以簡易判決處刑。
　　此　致
臺灣臺中地方法院
中　　華　　民　　國　 110　　年　　9 　　月　　29　　日
　　　　　　　　　　　　　　　檢　察　官　林岳賢
本件正本證明與原本無異
中　　華　　民　　國　 110　　年　　10　　月　　12　　日
                              書  記  官  陳采慧